# 关于新租赁政策变更衔接规定累积影响数的理解

提问人：rebxhh 时间：2021-11-26 15:06:20
求助陈版主及各位大佬：
关于新租赁准则政策变更三种衔接规定中，累积影响数的理解：
新租赁准则规定的三种衔接办法，主要规定的是在首次执行日资产负债表使用权资产和租赁负债的初始计量，是否按照完整租赁期应付租赁款、剩余租赁款计算，并且在剩余租赁款计算法之下如何计量使用权资产的规定，而实际三种方法都要求按照准则累积影响数调整年初留存收益。对于累计影响数的理解，应理解为：按照新准则，在以前年度应计入损益的摊销+财务费用-以前年度按旧准则已经计入损益的租赁支出（即，轧准由于新准则前期应计的损益）；还是应理解为：在首次执行日 20210101 按照衔接规定计量使用权资产和租赁负债时，两者净额间（使用权资产原值-累计摊销 Vs. 租赁负债应付租赁款-租赁负债未实现融资费用）的差异调整以前年度损益调整（即，仅轧准资产负债表，差额计以前年度损益）？个人理解如果是前者，对于企业全部期间的未分配利润累积余额是调整正确的，如果是后者，那么调整后企业的未分配利润就不能反映以前年度的实际财务状况。并且如果是后者调整方法的情况下，如果选用按剩余租赁付款额计算租赁负债并不调整可比数据的方法中的第二种使用权资产计量方法（即使 使用权资产=租赁负债），那么期初调整中，以前年度损益调整数为 0 。
求助理论上累计影响数的正确做法，感谢大家！

回答人：chenyiwei
你说的两种做法，如果计算过程和结果准确，则理论上最终结果应当是一样的。
如果选用按剩余租赁付款额计算租赁负债并不调整可比数据的方法中的第二种使用权资产计量方法（即使 使用权资产=租赁负债），则这种情况下对首次执行日留存收益的影响一般为零。